【裁判字號】    90,交聲,114
【裁判日期】    900807
【裁判案由】    違反道路交通管理處罰條例聲明異議
【裁判全文】
臺灣士林地方法院交通事件裁定                      九十年度交聲字第一一四號
    原處分機關  交通部公路局台北區監理所
    異  議  人
    即受處分人  甲○○
右列異議人因違反道路交通管理處罰條例案件，對於交通部公路局台北區監理所於民
國九十年三月一日所為之處分（原處分案號：北監五字第裁四○─00000000
0號），聲明異議，本院裁定如左：
        主  文
原處分撤銷。
甲○○汽車駕駛人，行車速度超過規定之最高時速，處罰金新台幣壹仟貳佰元，並記
違規點數壹點。
        理  由
一、按道路交通管理處罰條例於第四十條第一項於九十年一月十七日修正，同年六月
    一日起施行，修正前該條規定：「汽車駕駛人，行車速度，超過規定之最高時速
    ，或低於規定之最低時速，或裝用測速雷達感應器者，處四百元以上八百元以下
    （即新臺幣一千二百元以上二千四百元以下）罰鍰，其感應器沒入之」，修正後
    該條規定：「汽車駕駛人，行車速度，超過規定之最高時速，或低於規定之最低
    時速，或裝用測速雷達感應器者，處新臺幣一千二百元以上二千四百元以下罰鍰
    ，其感應器沒入之」，修正前後罰鍰額度不變，對受處分人不生影響，應依司法
    院大法官會議第一四二號解釋之意旨，適用修正後之新法。又汽車駕駛人違反第
    四十條第一項規定者，除依該條款處罰鍰外，並予記違規點數一點，同條例第六
    十三條第一項第一款定有明文。
二、經查：(一)、本件異議人即受處分人甲○○於民國八十八年三月十六日中午十二時
    十七分許，駕駛ＣＶ─五八二七號自小客車在台北市○○路與立德街口，以時速
    八十四公里之速度超速行駛（該路段時速限速為每小時五十公里）之事實，有臺
    北市政府警察局北投分局交通分隊舉發之違反道路交通管理事件通知單影本一張
    及採證照片一紙附卷可稽，且為異議人所不爭執，則異議人之前開違規行為應可
    認定。(二)、舉發單位雖以北市警交（八七）字第五五八二六五四四八號舉發違反
    道路交通管理事件通知單逕行舉發，然異議人爭執並未收受該通知單，嗣經本院
    函詢舉發機關，該機關函覆主張舉發通知單業以掛號郵件投遞在案，惟交寄之北
    投郵局則回函稱該郵件已逾查詢期限，因此舉發通知單究否已合法送達予異議人
    ，尚未能證明之。又查，舉發通知單上所載之車主地址為：「台北縣永和市○○
    ○○街十四巷五弄一號四樓」與被告戶籍謄本上所載被告住所為「台北縣永和市
    ○○○○街十四巷五弄一號四樓」卻有一字之差，則縱認有依舉發通知單所載住
    址送達，亦難認有合法送達之事實，既不能認定異議人業已接獲前開通知單，異
    議人自無從依道路交通管理處罰條例第九條第一項但書規定逕依各該條款罰鍰之
    最低額自動繳納，從而，原處分機關未予詳查，逕行依道路交通管理處罰條例第
    四十條第一項以最高額即新台幣二千四百元裁決處罰，尚有未洽。爰依法將原處
    分撤銷，另依修正後之道路交通管理處罰條例第四十條第一款之駕車超速之規定
    ，以及第六十三條第一項第一款之規定，裁處異議人罰鍰新臺幣一千二百元，並
    記違規點數一次。
三、據上論結，應依道路交通案件處理辦法第二十條，裁定如主文。
中      華      民      國      九十      年      八      月      七    日
                              臺灣士林地方法院交通法庭
                                  法  官  林政佑
右正本證明與原本無異。
如不服本裁定，應於送達後五日內，向本院提出抗告狀。
                                  書記官  蘇彥宇
中      華      民      國      九十      年      八      月      十    日


司法院資訊處製作；財團法人民間司法改革基金會備份。
